臺灣高雄地方法院民事裁定　九十三年度財管字第二六號
　　聲　請　人　保證責任高雄縣鳳山信用合作社
　　法定代理人　甲○○
　　代　理　人　乙○○
右聲請人聲請選任遺產管理人事件，本院裁定如左：
    主      文
選任鄭宣州（身分證統一編號：Ｚ000000000號，住高雄縣鳥松鄉○○路二
二三巷一號）為被繼承人康靖蓓（女，民國○○○年○月○○○日生，身分證統一編
號：Ｚ000000000號，生前最後設籍於高雄縣鳥松鄉○○村○○路二七號）
之遺產管理人。
程序費用由聲請人負擔。
    理      由
一、按先順序繼承人均拋棄其繼承權時，由次順序之繼承人繼承。其次順序繼承人有
    無不明或第四順序之繼承人均拋棄其繼承權者，準用關於無人承認繼承之規定；
    又繼承開始時，繼承人之有無不明者，由親屬會議於一個月內選定遺產管理人，
    並將繼承開始及選定遺產管理人之事由，向法院報明；無親屬會議或親屬會議未
    於前條所定期限內選定遺產管理人者，利害關係人或檢察官，得聲請法院選任遺
    產管理人，民法第一千一百七十六條第六項、第一千一百七十七條、第一千一百
    七十八條第二項分別定有明文。
二、聲請意旨略以：被繼承人康靖蓓於民國九十二年一月二十九日向聲請人借用新台
    幣四百五十萬元正，自九十二年一月二十九日起至一一二年一月二十九日止，嗣
    被繼承人康靖蓓於九十二年九月一日死亡，其法定繼承人均已拋棄繼承，爰依非
    訟事件法第七十八條第一項之規定，請准裁定選任鄭宣州為被繼承人康靖蓓之遺
    產管理人等語，並提出借據、戶籍謄本、土地及建物登記謄本、繼承系統表、繼
    承人拋棄繼承備查通知函等件為證。
三、查聲請人主張之前揭事實，業據聲請人提出借據、戶籍謄本、土地及建物登記謄
    本、繼承系統表、繼承人拋棄繼承備查通知函等件為證，並經本院依職權調取本
    院拋棄繼承權事件全卷，核閱屬實，自堪信實。揆諸首揭法條規定與說明，聲請
    人既為被繼承人康靖蓓之債權人，應屬利害關係人無疑，其向本院聲請選任康靖
    蓓之遺產管理人，當屬有據。
四、本院審酌被繼承人康靖蓓之繼承人鄭博文、鄭淳勻、鄭涵勻、康武雄、康吳菊、
    康松耀、康婧萱、康蕓桓等人均已拋棄繼承，本無義務就被繼承人康靖蓓之遺產
    再為管理，而鄭宣州雖係國中畢業，惟其係繼承人鄭博文、鄭淳勻、鄭涵勻之法
    定代理人，並為被繼承人康靖蓓之公公，不僅較瞭解被繼承人康靖蓓之資產、財
    務狀況，且有擔任被繼承人康靖蓓遺產管理人之強烈意願，此有九十三年四月十
    三日筆錄記載及其九十三年四月二十二日之陳報狀附卷可稽，是本院認為，由鄭
    宣州擔任被繼承人康靖蓓之遺產管理人，尚無不妥，應予准許。
五、又非訟事件程序費用，除法律另有規定外，由聲請人負擔，非訟事件法第八條第
    一項前段定有明文。而民法第一千一百五十條前段又非聲請人聲請選任遺產管理
    人事件之程序費用應由遺產負擔之另外規定（民事訴訟法第六百三十四條規定之
    文義可供參考），斷無依上開實體法之規定，做為法院命負擔程序費用之依據。
    是本件程序費用，自應由聲請人負擔。至聲請人將來將此程序費用依民法第一千
    一百五十條前段之規定，列為費用而併為執行或參與分配，則屬另一回事，不應
    混淆，併此敘明。
六、依非訟事件法第八條第一項前段，裁定如主文。
中　　　華　　　民　　　國　　九十三　　年　　　五　　　月　　　七　　　日
                              臺灣高雄地方法院家事法庭
~B法　　　官　劉建利
右為正本係照原本作成。
如對本裁定抗告須於裁定送達後十日內向本院提出抗告狀。
中　　　華　　　民　　　國　　九十三　　年　　　五　　　月　　　七　　　日
~B法院書記官　鄭裕一
